---
title: "DATOS ESFUERZO VS DENSIDAD PLL 60% DENSIDAD"
author: "willandru"
date: "`r Sys.Date()`"
output: html_document
---

Los datasets utilizados, así como el codigo fuente en R y la version MarkDown lo encuentras en https://github.com/willandru/LINEAR-REGRESSION/tree/main/BIOMECHANICS_ESFUERZOVSDEFORMACION 

# DIAGRAMAS DE ESFUERZO DEFORMACION PARA UNA PROBETA DE PLL 60% DENSIDAD

Leemos los datos en R que vienen en un '.csv' con sus columnas bien nombradas y la tabla ubicada en ceros.
```{r}
#CARGAMOS LOS DATOS TIPO '.csv', arreglada la tabla en excel y los nombres de la gráfica, verificar que quede todo en orden. 

#GRUPO 1 
g1s1 = read.csv('datos/g1/g1s1.csv')
g1s2 <- read.csv('datos/g1/g1s2.csv')
g1s3 <- read.csv('datos/g1/g1s3.csv')
g1s4 = read.csv('datos/g1/g1s4.csv')
g1s5 = read.csv('datos/g1/g1s5.csv')

#GRUPO 2 
g2s1 = read.csv('datos/g2/g2s1.csv')
g2s2 <- read.csv('datos/g2/g2s2.csv')
g2s3 <- read.csv('datos/g2/g2s3.csv')
g2s4 = read.csv('datos/g2/g2s4.csv')
g2s5 = read.csv('datos/g2/g2s5.csv')

#GRUPO 3 
g3s1 = read.csv('datos/g3/g3s1.csv')
g3s2 <- read.csv('datos/g3/g3s2.csv')
g3s3 <- read.csv('datos/g3/g3s3.csv')
g3s4 = read.csv('datos/g3/g3s4.csv')
g3s5 = read.csv('datos/g3/g3s5.csv')

#GRUPO 4 
g4s1 = read.csv('datos/g4/g4s1.csv')
g4s2 <- read.csv('datos/g4/g4s2.csv')
g4s3 <- read.csv('datos/g4/g4s3.csv')
g4s4 = read.csv('datos/g4/g4s4.csv')
g4s5 = read.csv('datos/g4/g4s5.csv')
```


# PRIMER GRÁFICA: Carga (N) vs Extensión de tracción (mm)

# REMOVEMOS LOS DATOS ATÍPICOS: GRAFICA 1
```{r}

#GRUPO 1 
#debido a que R es diferente de excel, lo más facil y además en este caso no se afecta la grŕafica al eliminar estos vaores que en el momento d emedición perdieron su '.' decimal. LOS DATOS DEBEN TENER PUNTOS'.' no comas ',', ya que el archivo CSV utiliza ',' para separar cada campo del dataframe

g1s1=g1s1[g1s1$Carga<10000,]
g1s1=g1s1[g1s1$Extension_de_traccion<20,]
g1s2=g1s2[g1s2$Carga<10000,]
g1s2=g1s2[g1s2$Extension_de_traccion<20,]
g1s3=g1s3[g1s3$Carga<10000,]
g1s3=g1s3[g1s3$Extension_de_traccion<20,]
g1s4=g1s4[g1s4$Carga<10000,]
g1s4=g1s4[g1s4$Extension_de_traccion<20,]
g1s4=tail(g1s4, -2)
g1s5=g1s5[g1s5$Carga<10000,]
g1s5=g1s5[g1s5$Extension_de_traccion<20,]

#GRUPO 2 
#debido a que R es diferente de excel, lo más facil y además en este caso no se afecta la grŕafica al eliminar estos vaores que en el momento d emedición perdieron su '.' decimal. LOS DATOS DEBEN TENER PUNTOS'.' no comas ',', ya que el archivo CSV utiliza ',' para separar cada campo del dataframe

g2s1=g2s1[g2s1$Carga<10000,]
g2s1=g2s1[g2s1$Extension_de_traccion<20,]
g2s2=g2s2[g2s2$Carga<10000,]
g2s2=g2s2[g2s2$Extension_de_traccion<20,]
g2s2=tail(g2s2, -2)
g2s3=g2s3[g2s3$Carga<10000,]
g2s3=g2s3[g2s3$Extension_de_traccion<20,]
g2s4=g2s4[g2s4$Carga<10000,]
g2s4=g2s4[g2s4$Extension_de_traccion<20,]
g2s4=tail(g2s4, -2)
g2s5=g2s5[g2s5$Carga<10000,]
g2s5=g2s5[g2s5$Extension_de_traccion<20,]


#GRUPO 3
#debido a que R es diferente de excel, lo más facil y además en este caso no se afecta la grŕafica al eliminar estos vaores que en el momento d emedición perdieron su '.' decimal. LOS DATOS DEBEN TENER PUNTOS'.' no comas ',', ya que el archivo CSV utiliza ',' para separar cada campo del dataframe

g3s1=g3s1[g3s1$Carga<15000,]
g3s1=g3s1[g3s1$Extension_de_traccion<20,]
g3s1=tail(g3s1, -2)
g3s2=g3s2[g3s2$Carga<10000,]
g3s2=g3s2[g3s2$Extension_de_traccion<20,]
g3s2=tail(g3s2, -2)
g3s3=g3s3[g3s3$Carga<2000,]
g3s3=g3s3[g3s3$Extension_de_traccion<20,]
g3s4=g3s4[g3s4$Carga<10000,]
g3s4=g3s4[g3s4$Extension_de_traccion<20,]
g3s4=tail(g3s4, -2)
g3s5=g3s5[g3s5$Carga<10000,]
g3s5=g3s5[g3s5$Extension_de_traccion<20,]
g3s5=tail(g3s5, -2)

#GRUPO 4 
#debido a que R es diferente de excel, lo más facil y además en este caso no se afecta la grŕafica al eliminar estos vaores que en el momento d emedición perdieron su '.' decimal. LOS DATOS DEBEN TENER PUNTOS'.' no comas ',', ya que el archivo CSV utiliza ',' para separar cada campo del dataframe

g4s1=g4s1[g4s1$Carga<10000,]
g4s1=g4s1[g4s1$Extension_de_traccion<20,]
g4s2=g4s2[g4s2$Carga<10000,]
g4s2=g4s2[g4s2$Extension_de_traccion<20,]
g4s2=tail(g4s2, -2)
g4s3=g4s3[g4s3$Carga<10000,]
g4s3=g4s3[g4s3$Extension_de_traccion<20,]
g4s4=g4s4[g4s4$Carga<10000,]
g4s4=g4s4[g4s4$Extension_de_traccion<20,]
g4s4=tail(g4s4, -2)
g4s5=g4s5[g4s5$Carga<10000,]
g4s5=g4s5[g4s5$Extension_de_traccion<20,]
```

## GRAFICAMOS: CARGA vs EXTENSION_DE_TRACCION

```{r }

par(mfrow = c(2,2))


#AGREGAMOS LA GRÁFICA O 'FIGURA' PRINCIPAL
plot(g1s1$Extension_de_traccion, g1s1$Carga,  main="G-1 PLLA 60%: Carga vs Extensión de tracción", xlab= "Extensión de Tracción [mm]", ylab= "Carga [N]", type="l", xlim=c(0,20), ylim=c(0,1000))

#AGREGAMOS SUBLINEAS A LA 'FIGURA'
lines(g1s2$Extension_de_traccion, g1s2$Carga, lty="dashed")
lines(g1s3$Extension_de_traccion, g1s3$Carga, lty="dotted") # lty=line type
lines(g1s4$Extension_de_traccion, g1s4$Carga, lty="dotdash")
lines(g1s5$Extension_de_traccion, g1s5$Carga, lty="twodash")

#AGREGAMOS TEXTO ALEATORIO SOBRE UNAS COORDENADAS X,Y
text(x=12, y=400,label="s2")
text(x=13.3, y=410,label="s3")
text(x=19.1, y=400,label="s5")
text(x=14.5, y=400,label="s4")
text(x=15.8, y=600,label="s1")





#GRUPO 2
#AGREGAMOS LA GRÁFICA O 'FIGURA' PRINCIPAL
plot(g2s1$Extension_de_traccion, g2s1$Carga,  main="G-2 PLLA X%: Carga vs Extensión de tracción", xlab= "Extensión de Tracción [mm]", ylab= "Carga [N]", type="l", xlim=c(0,20), ylim=c(0,1000))

#AGREGAMOS SUBLINEAS A LA 'FIGURA'
lines(g2s2$Extension_de_traccion, g2s2$Carga, lty="dashed")
lines(g2s3$Extension_de_traccion, g2s3$Carga, lty="dotted") # lty=line type
lines(g2s4$Extension_de_traccion, g2s4$Carga, lty="dotdash")
lines(g2s5$Extension_de_traccion, g2s5$Carga, lty="twodash")

#AGREGAMOS TEXTO ALEATORIO SOBRE UNAS COORDENADAS X,Y
text(x=19.1, y=400,label="s2")
text(x=14.7, y=410,label="s3")
text(x=16, y=400,label="s5")
text(x=11.7, y=400,label="s4")
text(x=10.7, y=300,label="s1")





#GRUPO 3
#AGREGAMOS LA GRÁFICA O 'FIGURA' PRINCIPAL
plot(g3s1$Extension_de_traccion, g3s1$Carga,  main="G-3 PLLA X%: Carga vs Extensión de tracción", xlab= "Extensión de Tracción [mm]", ylab= "Carga [N]", type="l", xlim=c(0,20), ylim=c(0,2000))

#AGREGAMOS SUBLINEAS A LA 'FIGURA'
lines(g3s2$Extension_de_traccion, g3s2$Carga, lty="dashed")
lines(g3s3$Extension_de_traccion, g3s3$Carga, lty="dotted") # lty=line type
lines(g3s4$Extension_de_traccion, g3s4$Carga, lty="dotdash")
lines(g3s5$Extension_de_traccion, g3s5$Carga, lty="twodash")
#AGREGAMOS TEXTO ALEATORIO SOBRE UNAS COORDENADAS X,Y
text(x=10.2, y=400,label="s1")
text(x=11.1, y=410,label="s3")
text(x=11.3, y=600,label="s5")
text(x=14.5, y=400,label="s2")
text(x=9.2, y=600,label="s4")





#GRUPO 4
#AGREGAMOS LA GRÁFICA O 'FIGURA' PRINCIPAL
plot(g4s1$Extension_de_traccion, g4s1$Carga,  main="G-4 PLLA X%: Carga vs Extensión de tracción", xlab= "Extensión de Tracción [mm]", ylab= "Carga [N]", type="l", xlim=c(0,20), ylim=c(0,1000))

#AGREGAMOS SUBLINEAS A LA 'FIGURA'
lines(g4s2$Extension_de_traccion, g4s2$Carga, lty="dashed")
lines(g4s3$Extension_de_traccion, g4s3$Carga, lty="dotted") # lty=line type
lines(g4s4$Extension_de_traccion, g4s4$Carga, lty="dotdash")
lines(g4s5$Extension_de_traccion, g4s5$Carga, lty="twodash")

#AGREGAMOS TEXTO ALEATORIO SOBRE UNAS COORDENADAS X,Y
text(x=10.6, y=280,label="s2")
text(x=10.2, y=410,label="s3")
text(x=9.4, y=440,label="s5")
text(x=8.8, y=400,label="s4")
text(x=11, y=600,label="s1")
```



# GRAFICA 2: LIMPIAR DATOS ATIPICOS
```{r}
#debido a que R es diferente de excel, lo más facil y además en este caso no se afecta la grŕafica al eliminar estos vaores que en el momento d emedición perdieron su '.' decimal. LOS DATOS DEBEN TENER PUNTOS'.' no comas ',', ya que el archivo CSV utiliza ',' para separar cada campo del dataframe

g1s1=g1s1[g1s1$Esfuerzo_de_traccion<1000,]
g1s1=g1s1[g1s1$Desplazamiento_Deformacion_uno<5,]
g1s2=g1s2[g1s2$Esfuerzo_de_traccion<1000,]
g1s2=g1s2[g1s2$Desplazamiento_Deformacion_uno<5,]
g1s3=g1s3[g1s3$Esfuerzo_de_traccion<1000,]
g1s3=g1s3[g1s3$Desplazamiento_Deformacion_uno<5,]
g1s4=g1s4[g1s4$Esfuerzo_de_traccion<1000,]
g1s4=g1s4[g1s4$Desplazamiento_Deformacion_uno<5,]
g1s5=g1s5[g1s5$Esfuerzo_de_traccion<800,]
g1s5=g1s5[g1s5$Desplazamiento_Deformacion_uno<5,]


g2s1=g2s1[g2s1$Esfuerzo_de_traccion<1000,]
g2s1=g2s1[g2s1$Desplazamiento_Deformacion_uno<5,]
g2s2=g2s2[g2s2$Esfuerzo_de_traccion<1000,]
g2s2=g2s2[g2s2$Desplazamiento_Deformacion_uno<5,]
g2s2=head(g2s2, -18)
g2s3=g2s3[g2s3$Esfuerzo_de_traccion<1000,]
g2s3=g2s3[g2s3$Desplazamiento_Deformacion_uno<5,]
g2s4=g2s4[g2s4$Esfuerzo_de_traccion<1000,]
g2s4=g2s4[g2s4$Desplazamiento_Deformacion_uno<5,]
g2s5=g2s5[g2s5$Esfuerzo_de_traccion<800,]
g2s5=g2s5[g2s5$Desplazamiento_Deformacion_uno<5,]



g3s1=g3s1[g3s1$Esfuerzo_de_traccion<1000,]
g3s1=g3s1[g3s1$Desplazamiento_Deformacion_uno<5,]
g3s2=g3s2[g3s2$Esfuerzo_de_traccion<1000,]
g3s2=g3s2[g3s2$Desplazamiento_Deformacion_uno<5,]
g3s3=g3s3[g3s3$Esfuerzo_de_traccion<1000,]
g3s3=g3s3[g3s3$Desplazamiento_Deformacion_uno<5,]
g3s4=g3s4[g3s4$Esfuerzo_de_traccion<1000,]
g3s4=g3s4[g3s4$Desplazamiento_Deformacion_uno<5,]
g3s5=g3s5[g3s5$Esfuerzo_de_traccion<800,]
g3s5=g3s5[g3s5$Desplazamiento_Deformacion_uno<5,]



g4s1=g4s1[g4s1$Esfuerzo_de_traccion<1000,]
g4s1=g4s1[g4s1$Desplazamiento_Deformacion_uno<5,]
g4s2=g4s2[g4s2$Esfuerzo_de_traccion<1000,]
g4s2=g4s2[g4s2$Desplazamiento_Deformacion_uno<5,]
g4s3=g4s3[g4s3$Esfuerzo_de_traccion<1000,]
g4s3=g4s3[g4s3$Desplazamiento_Deformacion_uno<5,]
g4s4=g4s4[g4s4$Esfuerzo_de_traccion<1000,]
g4s4=g4s4[g4s4$Desplazamiento_Deformacion_uno<5,]
g4s5=g4s5[g4s5$Esfuerzo_de_traccion<800,]
g4s5=g4s5[g4s5$Desplazamiento_Deformacion_uno<5,]

```

## GRAFICAMOS: Esfuerzo traccion vs Desplazamiento deformacion

```{r }

par(mfrow = c(2,2))

#GRUPO 1
#AGREGAMOS LA GRÁFICA O 'FIGURA' PRINCIPAL
plot(g1s1$Desplazamiento_Deformacion_uno, g1s1$Esfuerzo_de_traccion,  main="G-1 PLLA 60% : Esfuerzo vs Deformacion", xlab= " Desplazamiento Deformación 1 [mm]", ylab= "Esfuerzo de tracción [MPa]", type="l", ylim=c(0,25))
#AGREGAMOS SUBLINEAS A LA 'FIGURA'
lines(g1s2$Desplazamiento_Deformacion_uno, g1s2$Esfuerzo_de_traccion, lty="dashed")
lines(g1s3$Desplazamiento_Deformacion_uno, g1s3$Esfuerzo_de_traccion, lty="dotted") # lty=line type
lines(g1s4$Desplazamiento_Deformacion_uno, g1s4$Esfuerzo_de_traccion, lty="dotdash")
lines(g1s5$Desplazamiento_Deformacion_uno, g1s5$Esfuerzo_de_traccion, lty="twodash")
#AGREGAMOS TEXTO ALEATORIO SOBRE UNAS COORDENADAS X,Y
text(x=2, y=15,label="s2")
text(x=3.24, y=12,label="s3")
text(x=3.85, y=13,label="s4")
text(x=4.9, y=20.1,label="s5")
text(x=4.7, y=14,label="s1")
#AGREGAMOS LINEAS VERTICALES PARA SEÑALAR LA REGION ELASTICA
n1=length(g1s1$Desplazamiento_Deformacion_uno)
low_band=n1*0.05
high_band=n1*0.2
abline(v=g1s1$Desplazamiento_Deformacion_uno[low_band], col="blue")
abline(v=g1s1$Desplazamiento_Deformacion_uno[high_band], col="blue")
abline(v=g1s2$Desplazamiento_Deformacion_uno[low_band], col="red")
abline(v=g1s2$Desplazamiento_Deformacion_uno[high_band], col="red")
abline(v=g1s3$Desplazamiento_Deformacion_uno[low_band], col="lightsalmon")
abline(v=g1s3$Desplazamiento_Deformacion_uno[high_band], col="lightsalmon")
abline(v=g1s4$Desplazamiento_Deformacion_uno[low_band], col="yellow")
abline(v=g1s4$Desplazamiento_Deformacion_uno[high_band], col="yellow")
abline(v=g1s5$Desplazamiento_Deformacion_uno[low_band], col="green")
abline(v=g1s5$Desplazamiento_Deformacion_uno[high_band], col="green")




#GRUPO 2
#AGREGAMOS LA GRÁFICA O 'FIGURA' PRINCIPAL
plot(g2s1$Desplazamiento_Deformacion_uno, g2s1$Esfuerzo_de_traccion,  main="G-2 PLLA X% : Esfuerzo vs Deformacion", xlab= " Desplazamiento Deformación 1 [mm]", ylab= "Esfuerzo de tracción [MPa]", type="l", ylim=c(0,25), xlim = c(0,4))
#AGREGAMOS SUBLINEAS A LA 'FIGURA'
#lines(g2s2$Desplazamiento_Deformacion_uno, g2s2$Esfuerzo_de_traccion, lty="dashed")
lines(g2s3$Desplazamiento_Deformacion_uno, g2s3$Esfuerzo_de_traccion, lty="dotted") # lty=line type
lines(g2s4$Desplazamiento_Deformacion_uno, g2s4$Esfuerzo_de_traccion, lty="dotdash")
lines(g2s5$Desplazamiento_Deformacion_uno, g2s5$Esfuerzo_de_traccion, lty="twodash")
#AGREGAMOS TEXTO ALEATORIO SOBRE UNAS COORDENADAS X,Y
text(x=2, y=15,label="s2")
text(x=3.24, y=12,label="s3")
text(x=3.85, y=13,label="s4")
text(x=4.9, y=20.1,label="s5")
text(x=4.7, y=14,label="s1")
#AGREGAMOS LINEAS VERTICALES PARA SEÑALAR LA REGION ELASTICA
n1=length(g2s1$Desplazamiento_Deformacion_uno)
low_band=n1*0.05
high_band=n1*0.25
abline(v=g2s1$Desplazamiento_Deformacion_uno[low_band], col="blue")
abline(v=g2s1$Desplazamiento_Deformacion_uno[high_band], col="blue")
abline(v=g2s2$Desplazamiento_Deformacion_uno[low_band], col="red")
abline(v=g2s2$Desplazamiento_Deformacion_uno[high_band], col="red")
abline(v=g2s3$Desplazamiento_Deformacion_uno[low_band], col="red")
abline(v=g2s3$Desplazamiento_Deformacion_uno[high_band], col="red")
abline(v=g2s4$Desplazamiento_Deformacion_uno[low_band], col="yellow")
abline(v=g2s4$Desplazamiento_Deformacion_uno[high_band], col="yellow")
abline(v=g2s5$Desplazamiento_Deformacion_uno[low_band], col="green")
abline(v=g2s5$Desplazamiento_Deformacion_uno[high_band], col="green")


#GRUPO 3
#AGREGAMOS LA GRÁFICA O 'FIGURA' PRINCIPAL
plot(g3s1$Desplazamiento_Deformacion_uno, g3s1$Esfuerzo_de_traccion,  main="G-3 PLLA X% : Esfuerzo vs Deformacion", xlab= " Desplazamiento Deformación 1 [mm]", ylab= "Esfuerzo de tracción [MPa]", type="l", ylim=c(0,50))
#AGREGAMOS SUBLINEAS A LA 'FIGURA'
lines(g3s2$Desplazamiento_Deformacion_uno, g3s2$Esfuerzo_de_traccion, lty="dashed")
lines(g3s3$Desplazamiento_Deformacion_uno, g3s3$Esfuerzo_de_traccion, lty="dotted") # lty=line type
lines(g3s4$Desplazamiento_Deformacion_uno, g3s4$Esfuerzo_de_traccion, lty="dotdash")
lines(g3s5$Desplazamiento_Deformacion_uno, g3s5$Esfuerzo_de_traccion, lty="twodash")
#AGREGAMOS TEXTO ALEATORIO SOBRE UNAS COORDENADAS X,Y
text(x=2, y=15,label="s2")
text(x=3.24, y=12,label="s3")
text(x=3.85, y=13,label="s4")
text(x=4.9, y=20.1,label="s5")
text(x=4.7, y=14,label="s1")
#AGREGAMOS LINEAS VERTICALES PARA SEÑALAR LA REGION ELASTICA
n1=length(g3s1$Desplazamiento_Deformacion_uno)
low_band=n1*0.05
high_band=n1*0.25
abline(v=g3s1$Desplazamiento_Deformacion_uno[low_band], col="blue")
abline(v=g3s1$Desplazamiento_Deformacion_uno[high_band], col="blue")
abline(v=g3s2$Desplazamiento_Deformacion_uno[low_band], col="red")
abline(v=g3s2$Desplazamiento_Deformacion_uno[high_band], col="red")
abline(v=g3s3$Desplazamiento_Deformacion_uno[low_band], col="red")
abline(v=g3s3$Desplazamiento_Deformacion_uno[high_band], col="red")
abline(v=g3s4$Desplazamiento_Deformacion_uno[low_band], col="yellow")
abline(v=g3s4$Desplazamiento_Deformacion_uno[high_band], col="yellow")
abline(v=g3s5$Desplazamiento_Deformacion_uno[low_band], col="green")
abline(v=g3s5$Desplazamiento_Deformacion_uno[high_band], col="green")



#GRUPO 4
#AGREGAMOS LA GRÁFICA O 'FIGURA' PRINCIPAL
plot(g4s1$Desplazamiento_Deformacion_uno, g4s1$Esfuerzo_de_traccion,  main="G-4 PLLA X% : Esfuerzo vs Deformacion", xlab= " Desplazamiento Deformación 1 [mm]", ylab= "Esfuerzo de tracción [MPa]", type="l", ylim=c(0,30))

#AGREGAMOS SUBLINEAS A LA 'FIGURA'
lines(g4s2$Desplazamiento_Deformacion_uno, g4s2$Esfuerzo_de_traccion, lty="dashed")
lines(g4s3$Desplazamiento_Deformacion_uno, g4s3$Esfuerzo_de_traccion, lty="dotted") # lty=line type
lines(g4s4$Desplazamiento_Deformacion_uno, g4s4$Esfuerzo_de_traccion, lty="dotdash")
lines(g4s5$Desplazamiento_Deformacion_uno, g4s5$Esfuerzo_de_traccion, lty="twodash")

#AGREGAMOS TEXTO ALEATORIO SOBRE UNAS COORDENADAS X,Y
text(x=2, y=15,label="s2")
text(x=3.24, y=12,label="s3")
text(x=3.85, y=13,label="s4")
text(x=4.9, y=20.1,label="s5")
text(x=4.7, y=14,label="s1")

#AGREGAMOS LINEAS VERTICALES PARA SEÑALAR LA REGION ELASTICA
n1=length(g4s1$Desplazamiento_Deformacion_uno)
low_band=n1*0.05
high_band=n1*0.25

abline(v=g4s1$Desplazamiento_Deformacion_uno[low_band], col="blue")
abline(v=g4s1$Desplazamiento_Deformacion_uno[high_band], col="blue")
abline(v=g4s2$Desplazamiento_Deformacion_uno[low_band], col="red")
abline(v=g4s2$Desplazamiento_Deformacion_uno[high_band], col="red")
abline(v=g4s3$Desplazamiento_Deformacion_uno[low_band], col="red")
abline(v=g4s3$Desplazamiento_Deformacion_uno[high_band], col="red")
abline(v=g4s4$Desplazamiento_Deformacion_uno[low_band], col="yellow")
abline(v=g4s4$Desplazamiento_Deformacion_uno[high_band], col="yellow")
abline(v=g4s5$Desplazamiento_Deformacion_uno[low_band], col="green")
abline(v=g4s5$Desplazamiento_Deformacion_uno[high_band], col="green")
```


```{r }

#GRUPO 1
#AGREGAMOS LA GRÁFICA O 'FIGURA' PRINCIPAL
plot(g1s1$Desplazamiento_Deformacion_uno, g1s1$Esfuerzo_de_traccion,  main="PLLA 60% : Esfuerzo vs Deformacion", xlab= " Desplazamiento Deformación 1 [mm]", ylab= "Esfuerzo de tracción [MPa]", type="l", ylim=c(0,25))
#AGREGAMOS SUBLINEAS A LA 'FIGURA'
lines(g1s2$Desplazamiento_Deformacion_uno, g1s2$Esfuerzo_de_traccion, lty="dashed")
lines(g1s3$Desplazamiento_Deformacion_uno, g1s3$Esfuerzo_de_traccion, lty="dotted") # lty=line type
lines(g1s4$Desplazamiento_Deformacion_uno, g1s4$Esfuerzo_de_traccion, lty="dotdash")
lines(g1s5$Desplazamiento_Deformacion_uno, g1s5$Esfuerzo_de_traccion, lty="twodash")
#AGREGAMOS TEXTO ALEATORIO SOBRE UNAS COORDENADAS X,Y
text(x=2, y=15,label="s2")
text(x=3.24, y=12,label="s3")
text(x=3.85, y=13,label="s4")
text(x=4.9, y=20.1,label="s5")
text(x=4.7, y=14,label="s1")
#AGREGAMOS LINEAS VERTICALES PARA SEÑALAR LA REGION ELASTICA
n1=length(g1s1$Desplazamiento_Deformacion_uno)
low_band=n1*0.05
high_band=n1*0.2
abline(v=g1s1$Desplazamiento_Deformacion_uno[low_band], col="blue")
abline(v=g1s1$Desplazamiento_Deformacion_uno[high_band], col="blue")
abline(v=g1s2$Desplazamiento_Deformacion_uno[low_band], col="red")
abline(v=g1s2$Desplazamiento_Deformacion_uno[high_band], col="red")
abline(v=g1s3$Desplazamiento_Deformacion_uno[low_band], col="lightsalmon")
abline(v=g1s3$Desplazamiento_Deformacion_uno[high_band], col="lightsalmon")
abline(v=g1s4$Desplazamiento_Deformacion_uno[low_band], col="yellow")
abline(v=g1s4$Desplazamiento_Deformacion_uno[high_band], col="yellow")
abline(v=g1s5$Desplazamiento_Deformacion_uno[low_band], col="green")
abline(v=g1s5$Desplazamiento_Deformacion_uno[high_band], col="green")


```







# REGRESION LINEAL: DETERMINAR EL MODULO DE YOUN DE LA ZONA ELASTICA

- El modulo de Young se extrae de la gráfica de Esfuerzo vs Deformación

```{r}
#EXTRAEMOS LAS COLUMNAS Y FILAS QUE UTILIZAREMOS PARA HACER LA REGRESIÓN: Recortamos filas porque solo queremos la region elastica, recortamos columnas porque queremos ajustar la recta con un porcentaje especifico de los Datos según la norma ISO 527

#GRUPO 1

n1=length(g1s1$Desplazamiento_Deformacion_uno)
low_band=n1*0.05
high_band=n1*0.25

deformacion_g1s1=g1s1$Desplazamiento_Deformacion_uno
deformacion_g1s1=deformacion_g1s1[low_band:high_band]
esfuerzo_g1s1=g1s1$Esfuerzo_de_traccion
esfuerzo_g1s1=esfuerzo_g1s1[low_band:high_band]

deformacion_g1s2=g1s2$Desplazamiento_Deformacion_uno
deformacion_g1s2=deformacion_g1s2[low_band:high_band]
esfuerzo_g1s2=g1s2$Esfuerzo_de_traccion
esfuerzo_g1s2=esfuerzo_g1s2[low_band:high_band]

deformacion_g1s3=g1s3$Desplazamiento_Deformacion_uno
deformacion_g1s3=deformacion_g1s3[low_band:high_band]
esfuerzo_g1s3=g1s3$Esfuerzo_de_traccion
esfuerzo_g1s3=esfuerzo_g1s3[low_band:high_band]

deformacion_g1s4=g1s4$Desplazamiento_Deformacion_uno
deformacion_g1s4=deformacion_g1s4[low_band:high_band]
esfuerzo_g1s4=g1s4$Esfuerzo_de_traccion
esfuerzo_g1s4=esfuerzo_g1s4[low_band:high_band]

deformacion_g1s5=g1s5$Desplazamiento_Deformacion_uno
deformacion_g1s5=deformacion_g1s5[low_band:high_band]
esfuerzo_g1s5=g1s5$Esfuerzo_de_traccion
esfuerzo_g1s5=esfuerzo_g1s5[low_band:high_band]


#GRUPO 2

n1=length(g2s1$Desplazamiento_Deformacion_uno)
low_band=n1*0.05
high_band=n1*0.25

deformacion_g2s1=g2s1$Desplazamiento_Deformacion_uno
deformacion_g2s1=deformacion_g2s1[low_band:high_band]
esfuerzo_g2s1=g2s1$Esfuerzo_de_traccion
esfuerzo_g2s1=esfuerzo_g2s1[low_band:high_band]

deformacion_g2s2=g2s2$Desplazamiento_Deformacion_uno
deformacion_g2s2=deformacion_g2s2[low_band:high_band]
esfuerzo_g2s2=g2s2$Esfuerzo_de_traccion
esfuerzo_g2s2=esfuerzo_g2s2[low_band:high_band]

deformacion_g2s3=g2s3$Desplazamiento_Deformacion_uno
deformacion_g2s3=deformacion_g2s3[low_band:high_band]
esfuerzo_g2s3=g2s3$Esfuerzo_de_traccion
esfuerzo_g2s3=esfuerzo_g2s3[low_band:high_band]

deformacion_g2s4=g2s4$Desplazamiento_Deformacion_uno
deformacion_g2s4=deformacion_g2s4[low_band:high_band]
esfuerzo_g2s4=g2s4$Esfuerzo_de_traccion
esfuerzo_g2s4=esfuerzo_g2s4[low_band:high_band]

deformacion_g2s5=g2s5$Desplazamiento_Deformacion_uno
deformacion_g2s5=deformacion_g2s5[low_band:high_band]
esfuerzo_g2s5=g2s5$Esfuerzo_de_traccion
esfuerzo_g2s5=esfuerzo_g2s5[low_band:high_band]


#GRUPO 3

n1=length(g3s1$Desplazamiento_Deformacion_uno)
low_band=n1*0.05
high_band=n1*0.25

deformacion_g3s1=g3s1$Desplazamiento_Deformacion_uno
deformacion_g3s1=deformacion_g3s1[low_band:high_band]
esfuerzo_g3s1=g3s1$Esfuerzo_de_traccion
esfuerzo_g3s1=esfuerzo_g3s1[low_band:high_band]

deformacion_g3s2=g3s2$Desplazamiento_Deformacion_uno
deformacion_g3s2=deformacion_g3s2[low_band:high_band]
esfuerzo_g3s2=g3s2$Esfuerzo_de_traccion
esfuerzo_g3s2=esfuerzo_g3s2[low_band:high_band]

deformacion_g3s3=g3s3$Desplazamiento_Deformacion_uno
deformacion_g3s3=deformacion_g3s3[low_band:high_band]
esfuerzo_g3s3=g3s3$Esfuerzo_de_traccion
esfuerzo_g3s3=esfuerzo_g3s3[low_band:high_band]

deformacion_g3s4=g3s4$Desplazamiento_Deformacion_uno
deformacion_g3s4=deformacion_g3s4[low_band:high_band]
esfuerzo_g3s4=g3s4$Esfuerzo_de_traccion
esfuerzo_g3s4=esfuerzo_g3s4[low_band:high_band]

deformacion_g3s5=g3s5$Desplazamiento_Deformacion_uno
deformacion_g3s5=deformacion_g3s5[low_band:high_band]
esfuerzo_g3s5=g3s5$Esfuerzo_de_traccion
esfuerzo_g3s5=esfuerzo_g3s5[low_band:high_band]



#GRUPO 4

n1=length(g4s1$Desplazamiento_Deformacion_uno)
low_band=n1*0.05
high_band=n1*0.25

deformacion_g4s1=g4s1$Desplazamiento_Deformacion_uno
deformacion_g4s1=deformacion_g4s1[low_band:high_band]
esfuerzo_g4s1=g4s1$Esfuerzo_de_traccion
esfuerzo_g4s1=esfuerzo_g4s1[low_band:high_band]

deformacion_g4s2=g4s2$Desplazamiento_Deformacion_uno
deformacion_g4s2=deformacion_g4s2[low_band:high_band]
esfuerzo_g4s2=g4s2$Esfuerzo_de_traccion
esfuerzo_g4s2=esfuerzo_g4s2[low_band:high_band]

deformacion_g4s3=g4s3$Desplazamiento_Deformacion_uno
deformacion_g4s3=deformacion_g4s3[low_band:high_band]
esfuerzo_g4s3=g4s3$Esfuerzo_de_traccion
esfuerzo_g4s3=esfuerzo_g4s3[low_band:high_band]

deformacion_g4s4=g4s4$Desplazamiento_Deformacion_uno
deformacion_g4s4=deformacion_g4s4[low_band:high_band]
esfuerzo_g4s4=g4s4$Esfuerzo_de_traccion
esfuerzo_g4s4=esfuerzo_g4s4[low_band:high_band]

deformacion_g4s5=g4s5$Desplazamiento_Deformacion_uno
deformacion_g4s5=deformacion_g4s5[low_band:high_band]
esfuerzo_g4s5=g4s5$Esfuerzo_de_traccion
esfuerzo_g4s5=esfuerzo_g4s5[low_band:high_band]
```

```{r }
par(mfrow = c(2,3))
plot( deformacion_g3s1,  esfuerzo_g3s1)
plot( deformacion_g3s2,  esfuerzo_g3s2)
plot( deformacion_g3s3,  esfuerzo_g3s3)
plot( deformacion_g3s4,  esfuerzo_g3s4)
plot( deformacion_g3s5,  esfuerzo_g3s5)

```

#REGERSIÓN LINEAL


```{r }
g1_r1= lm(esfuerzo_g1s1 ~ deformacion_g1s1)
g1_r2= lm(esfuerzo_g1s2 ~ deformacion_g1s2)
g1_r3= lm(esfuerzo_g1s3 ~ deformacion_g1s3)
g1_r4= lm(esfuerzo_g1s4 ~ deformacion_g1s4)
g1_r5= lm(esfuerzo_g1s5 ~ deformacion_g1s5)

g2_r1= lm(esfuerzo_g2s1 ~ deformacion_g2s1)
g2_r2= lm(esfuerzo_g2s2 ~ deformacion_g2s2)
g2_r3= lm(esfuerzo_g2s3 ~ deformacion_g2s3)
g2_r4= lm(esfuerzo_g2s4 ~ deformacion_g2s4)
g2_r5= lm(esfuerzo_g2s5 ~ deformacion_g2s5)

g3_r1= lm(esfuerzo_g3s1 ~ deformacion_g3s1)
g3_r2= lm(esfuerzo_g3s2 ~ deformacion_g3s2)
g3_r3= lm(esfuerzo_g3s3 ~ deformacion_g3s3)
g3_r4= lm(esfuerzo_g3s4 ~ deformacion_g3s4)
g3_r5= lm(esfuerzo_g3s5 ~ deformacion_g3s5)

g4_r1= lm(esfuerzo_g4s1 ~ deformacion_g4s1)
g4_r2= lm(esfuerzo_g4s2 ~ deformacion_g4s2)
g4_r3= lm(esfuerzo_g4s3 ~ deformacion_g4s3)
g4_r4= lm(esfuerzo_g4s4 ~ deformacion_g4s4)
g4_r5= lm(esfuerzo_g4s5 ~ deformacion_g4s5)


```

### RESULTADOS


```{r }
g1_young1=g1_r1$coefficients[2]
g1_young2=g1_r2$coefficients[2]
g1_young3=g1_r3$coefficients[2]
g1_young4=g1_r4$coefficients[2]
g1_young5=g1_r5$coefficients[2]

g2_young1=g2_r1$coefficients[2]
g2_young2=g2_r2$coefficients[2]
g2_young3=g2_r3$coefficients[2]
g2_young4=g2_r4$coefficients[2]
g2_young5=g2_r5$coefficients[2]

g3_young1=g3_r1$coefficients[2]
g3_young2=g3_r2$coefficients[2]
g3_young3=g3_r3$coefficients[2]
g3_young4=g3_r4$coefficients[2]
g3_young5=g3_r5$coefficients[2]

g4_young1=g4_r1$coefficients[2]
g4_young2=g4_r2$coefficients[2]
g4_young3=g4_r3$coefficients[2]
g4_young4=g4_r4$coefficients[2]
g4_young5=g4_r5$coefficients[2]

YOUNG_G1=mean(c(g1_young1,g1_young2,g1_young3,g1_young4, g1_young5))
STD_YOG_G1=sd(c(g1_young1,g1_young2,g1_young3,g1_young4, g1_young5))

YOUNG_G2=mean(c(g2_young1,g2_young2,g2_young3,g2_young4, g2_young5))
STD_YOG_G2=sd(c(g2_young1,g2_young2,g2_young3,g1_young4, g2_young5))

YOUNG_G3=mean(c(g3_young1,g3_young2,g3_young3,g3_young4, g3_young5))
STD_YOG_G3=sd(c(g3_young1,g3_young2,g3_young3,g3_young4, g3_young5))

YOUNG_G4=mean(c(g4_young1,g4_young2,g4_young3,g4_young4, g4_young5))
STD_YOG_G4=sd(c(g4_young1,g4_young2,g4_young3,g4_young4, g4_young5))



beginning_mods_results = data.frame(
  "Módulo_de_Young_MPa" =
    c("Grupo1_60" = YOUNG_G1,
      "Grupo2_40" = YOUNG_G2,
      "Grupo3_100" = YOUNG_G3,
      "Grupo4_80" = YOUNG_G4
      
      ),
  
  "Desviación_Estandar" =
    c("Grupo1_60" = STD_YOG_G1,
      "Grupo2_40" = STD_YOG_G2,
      "Grupo3_100" = STD_YOG_G3,
      "Grupo4_80" = STD_YOG_G4
      )
  )

#Para utilizar kable
library(knitr)
library(kableExtra)
#kable(beginning_mods_results)

kable(beginning_mods_results) %>%
  kable_styling(c("striped", "bordered")) 
```


# ESFUERZOS DE CEDENCIA

```{r }


es_ult_g1s1=max(g1s1$Esfuerzo_de_traccion)
es_ult_g1s2=max(g1s2$Esfuerzo_de_traccion)
es_ult_g1s3=max(g1s3$Esfuerzo_de_traccion)
es_ult_g1s4=max(g1s4$Esfuerzo_de_traccion)
es_ult_g1s5=max(g1s5$Esfuerzo_de_traccion)

es_ult_g2s1=max(g2s1$Esfuerzo_de_traccion)
es_ult_g2s2=max(g2s2$Esfuerzo_de_traccion)
es_ult_g2s3=max(g2s3$Esfuerzo_de_traccion)
es_ult_g2s4=max(g2s4$Esfuerzo_de_traccion)
es_ult_g2s5=max(g2s5$Esfuerzo_de_traccion)

es_ult_g3s1=max(g3s1$Esfuerzo_de_traccion)
es_ult_g3s2=max(g3s2$Esfuerzo_de_traccion)
es_ult_g3s3=max(g3s3$Esfuerzo_de_traccion)
es_ult_g3s4=max(g3s4$Esfuerzo_de_traccion)
es_ult_g3s5=max(g3s5$Esfuerzo_de_traccion)

es_ult_g4s1=max(g4s1$Esfuerzo_de_traccion)
es_ult_g4s2=max(g4s2$Esfuerzo_de_traccion)
es_ult_g4s3=max(g4s3$Esfuerzo_de_traccion)
es_ult_g4s4=max(g4s4$Esfuerzo_de_traccion)
es_ult_g4s5=max(g4s5$Esfuerzo_de_traccion)

ESFUERZO_CEDENCIA_G1= mean(es_ult_g1s1,es_ult_g1s2,es_ult_g1s3,es_ult_g1s4,es_ult_g1s5)
ESFUERZO_CEDENCIA_G2= mean(es_ult_g2s1,es_ult_g2s2,es_ult_g2s3,es_ult_g2s4,es_ult_g2s5)
ESFUERZO_CEDENCIA_G3= mean(es_ult_g3s1,es_ult_g3s2,es_ult_g3s3,es_ult_g3s4,es_ult_g3s5)
ESFUERZO_CEDENCIA_G4= mean(es_ult_g4s1,es_ult_g4s2,es_ult_g4s3,es_ult_g4s4,es_ult_g4s5)

DESVIACION_ESF_CED_G1=sd(c(es_ult_g1s1,es_ult_g1s2,es_ult_g1s3,es_ult_g1s4,es_ult_g1s5))
DESVIACION_ESF_CED_G2=sd(c(es_ult_g2s1,es_ult_g2s2,es_ult_g2s3,es_ult_g2s4,es_ult_g2s5))
DESVIACION_ESF_CED_G3=sd(c(es_ult_g3s1,es_ult_g3s2,es_ult_g3s3,es_ult_g3s4,es_ult_g3s5))
DESVIACION_ESF_CED_G4=sd(c(es_ult_g4s1,es_ult_g4s2,es_ult_g4s3,es_ult_g4s4,es_ult_g4s5))


beginning_mods_results = data.frame(
  "Esfuerzo_Cedencia_MPa" =
    c("Grupo1_60" = ESFUERZO_CEDENCIA_G1,
      "Grupo2_40" = ESFUERZO_CEDENCIA_G2,
      "Grupo3_100" = ESFUERZO_CEDENCIA_G3,
      "Grupo4_80" = ESFUERZO_CEDENCIA_G4
      
      ),
  
  "Desviación_Estandar" =
    c("Grupo1_60" = DESVIACION_ESF_CED_G1,
      "Grupo2_40" = DESVIACION_ESF_CED_G2,
      "Grupo3_100" = DESVIACION_ESF_CED_G3,
      "Grupo4_80" = DESVIACION_ESF_CED_G4
      )
  )

#Para utilizar kable
library(knitr)
library(kableExtra)
#kable(beginning_mods_results)

kable(beginning_mods_results) %>%
  kable_styling(c("striped", "bordered")) 
```






```{r }
#ESFUERZO ULTIMO

g1s1=head(g1s1,-5)
g1s2=head(g1s2,-5)
g1s3=head(g1s3,-5)
g1s4=head(g1s4,-5)

g2s1=head(g2s1,-5)
g2s2=head(g2s2,-4)
g2s3=head(g2s3,-5)
g2s4=head(g2s4,-4)
g2s5=head(g2s5,-5)

g3s1=head(g3s1,-5)
g3s2=head(g3s2,-15)
g3s3=head(g3s3,-5)
g3s4=head(g3s4,-5)
g3s5=head(g3s5,-5)

g4s1=head(g4s1,-5)
g4s2=head(g4s2,-5)
g4s3=head(g4s3,-5)
g4s4=head(g4s4,-5)
g4s5=head(g4s5,-5)


eu_g1s1=tail(g1s1$Esfuerzo_de_traccion,1)
eu_g1s2=tail(g1s2$Esfuerzo_de_traccion,1)
eu_g1s3=tail(g1s3$Esfuerzo_de_traccion,1)
eu_g1s4=tail(g1s4$Esfuerzo_de_traccion,1)
eu_g1s5=tail(g1s5$Esfuerzo_de_traccion,1)
EU_G1=mean(eu_g1s1,eu_g1s2,eu_g1s3,eu_g1s4,eu_g1s5)
DES_G1=sd(c(eu_g1s1,eu_g1s2,eu_g1s3,eu_g1s4,eu_g1s5))

eu_g2s1=tail(g2s1$Esfuerzo_de_traccion,1)
eu_g2s2=tail(g2s2$Esfuerzo_de_traccion,1)
eu_g2s3=tail(g2s3$Esfuerzo_de_traccion,1)
eu_g2s4=tail(g2s4$Esfuerzo_de_traccion,1)
eu_g2s5=tail(g2s5$Esfuerzo_de_traccion,1)
EU_G2=mean(eu_g2s1,eu_g2s2,eu_g2s3,eu_g2s4,eu_g2s5)
DES_G2=sd(c(eu_g2s1,eu_g2s2,eu_g2s3,eu_g2s4,eu_g2s5))

eu_g3s1=tail(g3s1$Esfuerzo_de_traccion,1)
eu_g3s2=tail(g3s2$Esfuerzo_de_traccion,1)
eu_g3s3=tail(g3s3$Esfuerzo_de_traccion,1)
eu_g3s4=tail(g3s4$Esfuerzo_de_traccion,1)
eu_g3s5=tail(g3s5$Esfuerzo_de_traccion,1)
EU_G3=mean(eu_g3s1,eu_g3s2,eu_g3s3,eu_g3s4,eu_g3s5)
DES_G3=sd(c(eu_g3s1,eu_g3s2,eu_g3s3,eu_g3s4,eu_g3s5))

eu_g4s1=tail(g4s1$Esfuerzo_de_traccion,1)
eu_g4s2=tail(g4s2$Esfuerzo_de_traccion,1)
eu_g4s3=tail(g4s3$Esfuerzo_de_traccion,1)
eu_g4s4=tail(g4s4$Esfuerzo_de_traccion,1)
eu_g4s5=tail(g4s5$Esfuerzo_de_traccion,1)
EU_G4=mean(eu_g4s1,eu_g4s2,eu_g4s3,eu_g4s4,eu_g4s5)
DES_G4=sd(c(eu_g4s1,eu_g4s2,eu_g4s3,eu_g4s4,eu_g4s5))



beginning_mods_results = data.frame(
  "Esfuerzo_Ultimo_MPa" =
    c("Grupo1_60" = EU_G1,
      "Grupo2_40" = EU_G2,
      "Grupo3_100" = EU_G3,
      "Grupo4_80" = EU_G4
      
      ),
  
  "Desviación Estandar" =
    c("Grupo1_60" = DES_G1,
      "Grupo2_40" = DES_G2,
      "Grupo3_100" = DES_G3,
      "Grupo4_80" = DES_G4
      )
  )

#Para utilizar kable
library(knitr)
library(kableExtra)
#kable(beginning_mods_results)

kable(beginning_mods_results) %>%
  kable_styling(c("striped", "bordered")) 


```


















































