---
title: "DATOS ESFUERZO VS DENSIDAD PLL 60% DENSIDAD"
author: "willandru"
date: "`r Sys.Date()`"
output: html_document
---

Los datasets utilizados, así como el codigo fuente en R y la version MarkDown lo encuentras en https://github.com/willandru/LINEAR-REGRESSION/tree/main/BIOMECHANICS_ESFUERZOVSDEFORMACION 

# DIAGRAMAS DE ESFUERZO DEFORMACION PARA UNA PROBETA DE PLL 60% DENSIDAD

Leemos los datos en R que vienen en un '.csv' con sus columnas bien nombradas y la tabla ubicada en ceros.
```{r}
#CARGAMOS LOS DATOS TIPO '.csv', arreglada la tabla en excel y los nombres de la gráfica, verificar que quede todo en orden. 

#GRUPO 1 
g1s1 = read.csv('datos/g1/g1s1.csv')
g1s2 <- read.csv('datos/g1/g1s2.csv')
g1s3 <- read.csv('datos/g1/g1s3.csv')
g1s4 = read.csv('datos/g1/g1s4.csv')
g1s5 = read.csv('datos/g1/g1s5.csv')

#GRUPO 2 
g2s1 = read.csv('datos/g2/g2s1.csv')
g2s2 <- read.csv('datos/g2/g2s2.csv')
g2s3 <- read.csv('datos/g2/g2s3.csv')
g2s4 = read.csv('datos/g2/g2s4.csv')
g2s5 = read.csv('datos/g2/g2s5.csv')

#GRUPO 3 
g3s1 = read.csv('datos/g3/g3s1.csv')
g3s2 <- read.csv('datos/g3/g3s2.csv')
g3s3 <- read.csv('datos/g3/g3s3.csv')
g3s4 = read.csv('datos/g3/g3s4.csv')
g3s5 = read.csv('datos/g3/g3s5.csv')

#GRUPO 4 
g4s1 = read.csv('datos/g4/g4s1.csv')
g4s2 <- read.csv('datos/g4/g4s2.csv')
g4s3 <- read.csv('datos/g4/g4s3.csv')
g4s4 = read.csv('datos/g4/g4s4.csv')
g4s5 = read.csv('datos/g4/g4s5.csv')
```


# PRIMER GRÁFICA: Carga (N) vs Extensión de tracción (mm)

# REMOVEMOS LOS DATOS ATÍPICOS: GRAFICA 1
```{r}

#GRUPO 1 
#debido a que R es diferente de excel, lo más facil y además en este caso no se afecta la grŕafica al eliminar estos vaores que en el momento d emedición perdieron su '.' decimal. LOS DATOS DEBEN TENER PUNTOS'.' no comas ',', ya que el archivo CSV utiliza ',' para separar cada campo del dataframe

g1s1=g1s1[g1s1$Carga<10000,]
g1s1=g1s1[g1s1$Extension_de_traccion<20,]
g1s2=g1s2[g1s2$Carga<10000,]
g1s2=g1s2[g1s2$Extension_de_traccion<20,]
g1s3=g1s3[g1s3$Carga<10000,]
g1s3=g1s3[g1s3$Extension_de_traccion<20,]
g1s4=g1s4[g1s4$Carga<10000,]
g1s4=g1s4[g1s4$Extension_de_traccion<20,]
g1s4=tail(g1s4, -2)
g1s5=g1s5[g1s5$Carga<10000,]
g1s5=g1s5[g1s5$Extension_de_traccion<20,]

#GRUPO 2 
#debido a que R es diferente de excel, lo más facil y además en este caso no se afecta la grŕafica al eliminar estos vaores que en el momento d emedición perdieron su '.' decimal. LOS DATOS DEBEN TENER PUNTOS'.' no comas ',', ya que el archivo CSV utiliza ',' para separar cada campo del dataframe

g2s1=g2s1[g2s1$Carga<10000,]
g2s1=g2s1[g2s1$Extension_de_traccion<20,]
g2s2=g2s2[g2s2$Carga<10000,]
g2s2=g2s2[g2s2$Extension_de_traccion<20,]
g2s3=g2s3[g2s3$Carga<10000,]
g2s3=g2s3[g2s3$Extension_de_traccion<20,]
g2s4=g2s4[g2s4$Carga<10000,]
g2s4=g2s4[g2s4$Extension_de_traccion<20,]
g2s4=tail(g2s4, -2)
g2s5=g2s5[g2s5$Carga<10000,]
g2s5=g2s5[g2s5$Extension_de_traccion<20,]


#GRUPO 3
#debido a que R es diferente de excel, lo más facil y además en este caso no se afecta la grŕafica al eliminar estos vaores que en el momento d emedición perdieron su '.' decimal. LOS DATOS DEBEN TENER PUNTOS'.' no comas ',', ya que el archivo CSV utiliza ',' para separar cada campo del dataframe

g3s1=g3s1[g3s1$Carga<15000,]
g3s1=g3s1[g3s1$Extension_de_traccion<20,]
g3s2=g3s2[g3s2$Carga<10000,]
g3s2=g3s2[g3s2$Extension_de_traccion<20,]
g3s3=g3s3[g3s3$Carga<2000,]
g3s3=g3s3[g3s3$Extension_de_traccion<20,]
g3s4=g3s4[g3s4$Carga<10000,]
g3s4=g3s4[g3s4$Extension_de_traccion<20,]
g3s4=tail(g3s4, -2)
g3s5=g3s5[g3s5$Carga<10000,]
g3s5=g3s5[g3s5$Extension_de_traccion<20,]

#GRUPO 4 
#debido a que R es diferente de excel, lo más facil y además en este caso no se afecta la grŕafica al eliminar estos vaores que en el momento d emedición perdieron su '.' decimal. LOS DATOS DEBEN TENER PUNTOS'.' no comas ',', ya que el archivo CSV utiliza ',' para separar cada campo del dataframe

g4s1=g4s1[g4s1$Carga<10000,]
g4s1=g4s1[g4s1$Extension_de_traccion<20,]
g4s2=g4s2[g4s2$Carga<10000,]
g4s2=g4s2[g4s2$Extension_de_traccion<20,]
g4s3=g4s3[g4s3$Carga<10000,]
g4s3=g4s3[g4s3$Extension_de_traccion<20,]
g4s4=g4s4[g4s4$Carga<10000,]
g4s4=g4s4[g4s4$Extension_de_traccion<20,]
g4s4=tail(g4s4, -2)
g4s5=g4s5[g4s5$Carga<10000,]
g4s5=g4s5[g4s5$Extension_de_traccion<20,]
```

## GRAFICAMOS: CARGA vs EXTENSION_DE_TRACCION

```{r }
#AGREGAMOS LA GRÁFICA O 'FIGURA' PRINCIPAL
plot(g1s1$Extension_de_traccion, g1s1$Carga,  main="Carga vs Extensión de tracción", xlab= "Extensión de Tracción [mm]", ylab= "Carga [N]", type="l", xlim=c(0,20), ylim=c(0,1000))

#AGREGAMOS SUBLINEAS A LA 'FIGURA'
lines(g1s2$Extension_de_traccion, g1s2$Carga, lty="dashed")
lines(g1s3$Extension_de_traccion, g1s3$Carga, lty="dotted") # lty=line type
lines(g1s4$Extension_de_traccion, g1s4$Carga, lty="dotdash")
lines(g1s5$Extension_de_traccion, g1s5$Carga, lty="twodash")

#AGREGAMOS TEXTO ALEATORIO SOBRE UNAS COORDENADAS X,Y
text(x=12, y=400,label="s2")
text(x=13.3, y=410,label="s3")
text(x=19.1, y=400,label="s5")
text(x=14.5, y=400,label="s4")
text(x=15.8, y=600,label="s1")
```

```{r }
#GRUPO 2
#AGREGAMOS LA GRÁFICA O 'FIGURA' PRINCIPAL
plot(g2s1$Extension_de_traccion, g2s1$Carga,  main="Carga vs Extensión de tracción", xlab= "Extensión de Tracción [mm]", ylab= "Carga [N]", type="l", xlim=c(0,20), ylim=c(0,1000))

#AGREGAMOS SUBLINEAS A LA 'FIGURA'
lines(g2s2$Extension_de_traccion, g2s2$Carga, lty="dashed")
lines(g2s3$Extension_de_traccion, g2s3$Carga, lty="dotted") # lty=line type
lines(g2s4$Extension_de_traccion, g2s4$Carga, lty="dotdash")
lines(g2s5$Extension_de_traccion, g2s5$Carga, lty="twodash")

#AGREGAMOS TEXTO ALEATORIO SOBRE UNAS COORDENADAS X,Y
text(x=12, y=400,label="s2")
text(x=13.3, y=410,label="s3")
text(x=19.1, y=400,label="s5")
text(x=14.5, y=400,label="s4")
text(x=15.8, y=600,label="s1")
```

```{r }
#GRUPO 3
#AGREGAMOS LA GRÁFICA O 'FIGURA' PRINCIPAL
plot(g3s1$Extension_de_traccion, g3s1$Carga,  main="Carga vs Extensión de tracción", xlab= "Extensión de Tracción [mm]", ylab= "Carga [N]", type="l", xlim=c(0,20), ylim=c(0,2000))

#AGREGAMOS SUBLINEAS A LA 'FIGURA'
lines(g3s2$Extension_de_traccion, g3s2$Carga, lty="dashed")
lines(g3s3$Extension_de_traccion, g3s3$Carga, lty="dotted") # lty=line type
lines(g3s4$Extension_de_traccion, g3s4$Carga, lty="dotdash")
lines(g3s5$Extension_de_traccion, g3s5$Carga, lty="twodash")
#AGREGAMOS TEXTO ALEATORIO SOBRE UNAS COORDENADAS X,Y
text(x=12, y=400,label="s2")
text(x=13.3, y=410,label="s3")
text(x=19.1, y=400,label="s5")
text(x=14.5, y=400,label="s4")
text(x=15.8, y=600,label="s1")
```

```{r }
#GRUPO 4
#AGREGAMOS LA GRÁFICA O 'FIGURA' PRINCIPAL
plot(g4s1$Extension_de_traccion, g4s1$Carga,  main="Carga vs Extensión de tracción", xlab= "Extensión de Tracción [mm]", ylab= "Carga [N]", type="l", xlim=c(0,20), ylim=c(0,1000))

#AGREGAMOS SUBLINEAS A LA 'FIGURA'
lines(g4s2$Extension_de_traccion, g4s2$Carga, lty="dashed")
lines(g4s3$Extension_de_traccion, g4s3$Carga, lty="dotted") # lty=line type
lines(g4s4$Extension_de_traccion, g4s4$Carga, lty="dotdash")
lines(g4s5$Extension_de_traccion, g4s5$Carga, lty="twodash")

#AGREGAMOS TEXTO ALEATORIO SOBRE UNAS COORDENADAS X,Y
text(x=12, y=400,label="s2")
text(x=13.3, y=410,label="s3")
text(x=19.1, y=400,label="s5")
text(x=14.5, y=400,label="s4")
text(x=15.8, y=600,label="s1")
```


# GRAFICA 2: LIMPIAR DATOS ATIPICOS
```{r}
#debido a que R es diferente de excel, lo más facil y además en este caso no se afecta la grŕafica al eliminar estos vaores que en el momento d emedición perdieron su '.' decimal. LOS DATOS DEBEN TENER PUNTOS'.' no comas ',', ya que el archivo CSV utiliza ',' para separar cada campo del dataframe

g1s1=g1s1[g1s1$Esfuerzo_de_traccion<1000,]
g1s1=g1s1[g1s1$Desplazamiento_Deformacion_uno<5,]
g1s2=g1s2[g1s2$Esfuerzo_de_traccion<1000,]
g1s2=g1s2[g1s2$Desplazamiento_Deformacion_uno<5,]
g1s3=g1s3[g1s3$Esfuerzo_de_traccion<1000,]
g1s3=g1s3[g1s3$Desplazamiento_Deformacion_uno<5,]
g1s4=g1s4[g1s4$Esfuerzo_de_traccion<1000,]
g1s4=g1s4[g1s4$Desplazamiento_Deformacion_uno<5,]
g1s5=g1s5[g1s5$Esfuerzo_de_traccion<800,]
g1s5=g1s5[g1s5$Desplazamiento_Deformacion_uno<5,]


g2s1=g2s1[g2s1$Esfuerzo_de_traccion<1000,]
g2s1=g2s1[g2s1$Desplazamiento_Deformacion_uno<5,]
g2s2=g2s2[g2s2$Esfuerzo_de_traccion<1000,]
g2s2=g2s2[g2s2$Desplazamiento_Deformacion_uno<5,]
g2s3=g2s3[g2s3$Esfuerzo_de_traccion<1000,]
g2s3=g2s3[g2s3$Desplazamiento_Deformacion_uno<5,]
g2s4=g2s4[g2s4$Esfuerzo_de_traccion<1000,]
g2s4=g2s4[g2s4$Desplazamiento_Deformacion_uno<5,]
g2s5=g2s5[g2s5$Esfuerzo_de_traccion<800,]
g2s5=g2s5[g2s5$Desplazamiento_Deformacion_uno<5,]



g3s1=g3s1[g3s1$Esfuerzo_de_traccion<1000,]
g3s1=g3s1[g3s1$Desplazamiento_Deformacion_uno<5,]
g3s2=g3s2[g3s2$Esfuerzo_de_traccion<1000,]
g3s2=g3s2[g3s2$Desplazamiento_Deformacion_uno<5,]
g3s3=g3s3[g3s3$Esfuerzo_de_traccion<1000,]
g3s3=g3s3[g3s3$Desplazamiento_Deformacion_uno<5,]
g3s4=g3s4[g3s4$Esfuerzo_de_traccion<1000,]
g3s4=g3s4[g3s4$Desplazamiento_Deformacion_uno<5,]
g3s5=g3s5[g3s5$Esfuerzo_de_traccion<800,]
g3s5=g3s5[g3s5$Desplazamiento_Deformacion_uno<5,]



g4s1=g4s1[g4s1$Esfuerzo_de_traccion<1000,]
g4s1=g4s1[g4s1$Desplazamiento_Deformacion_uno<5,]
g4s2=g4s2[g4s2$Esfuerzo_de_traccion<1000,]
g4s2=g4s2[g4s2$Desplazamiento_Deformacion_uno<5,]
g4s3=g4s3[g4s3$Esfuerzo_de_traccion<1000,]
g4s3=g4s3[g4s3$Desplazamiento_Deformacion_uno<5,]
g4s4=g4s4[g4s4$Esfuerzo_de_traccion<1000,]
g4s4=g4s4[g4s4$Desplazamiento_Deformacion_uno<5,]
g4s5=g4s5[g4s5$Esfuerzo_de_traccion<800,]
g4s5=g4s5[g4s5$Desplazamiento_Deformacion_uno<5,]

```

## GRAFICAMOS: Esfuerzo traccion vs Desplazamiento deformacion

```{r }

par(mfrow = c(2,2))

#GRUPO 1
#AGREGAMOS LA GRÁFICA O 'FIGURA' PRINCIPAL
plot(g1s1$Desplazamiento_Deformacion_uno, g1s1$Esfuerzo_de_traccion,  main="Esfuerzo traccion vs Desplazamiento deformacion", xlab= " Desplazamiento Deformación 1 [mm]", ylab= "Esfuerzo de tracción [MPa]", type="l", ylim=c(0,25))

#AGREGAMOS SUBLINEAS A LA 'FIGURA'
lines(g1s2$Desplazamiento_Deformacion_uno, g1s2$Esfuerzo_de_traccion, lty="dashed")
lines(g1s3$Desplazamiento_Deformacion_uno, g1s3$Esfuerzo_de_traccion, lty="dotted") # lty=line type
lines(g1s4$Desplazamiento_Deformacion_uno, g1s4$Esfuerzo_de_traccion, lty="dotdash")
lines(g1s5$Desplazamiento_Deformacion_uno, g1s5$Esfuerzo_de_traccion, lty="twodash")

#AGREGAMOS TEXTO ALEATORIO SOBRE UNAS COORDENADAS X,Y
text(x=2, y=15,label="s2")
text(x=3.24, y=12,label="s3")
text(x=3.85, y=13,label="s4")
text(x=4.9, y=20.1,label="s5")
text(x=4.7, y=14,label="s1")

#AGREGAMOS LINEAS VERTICALES PARA SEÑALAR LA REGION ELASTICA
n1=length(g1s1$Desplazamiento_Deformacion_uno)
low_band=n1*0.05
high_band=n1*0.25

abline(v=g1s1$Desplazamiento_Deformacion_uno[low_band], col="blue")
abline(v=g1s1$Desplazamiento_Deformacion_uno[high_band], col="blue")
abline(v=g1s2$Desplazamiento_Deformacion_uno[low_band], col="red")
abline(v=g1s2$Desplazamiento_Deformacion_uno[high_band], col="red")
abline(v=g1s3$Desplazamiento_Deformacion_uno[low_band], col="red")
abline(v=g1s3$Desplazamiento_Deformacion_uno[high_band], col="red")
abline(v=g1s4$Desplazamiento_Deformacion_uno[low_band], col="yellow")
abline(v=g1s4$Desplazamiento_Deformacion_uno[high_band], col="yellow")
abline(v=g1s5$Desplazamiento_Deformacion_uno[low_band], col="green")
abline(v=g1s5$Desplazamiento_Deformacion_uno[high_band], col="green")




#GRUPO 2
#AGREGAMOS LA GRÁFICA O 'FIGURA' PRINCIPAL
plot(g2s1$Desplazamiento_Deformacion_uno, g2s1$Esfuerzo_de_traccion,  main="Esfuerzo traccion vs Desplazamiento deformacion", xlab= " Desplazamiento Deformación 1 [mm]", ylab= "Esfuerzo de tracción [MPa]", type="l", ylim=c(0,25))

#AGREGAMOS SUBLINEAS A LA 'FIGURA'
lines(g2s2$Desplazamiento_Deformacion_uno, g2s2$Esfuerzo_de_traccion, lty="dashed")
lines(g2s3$Desplazamiento_Deformacion_uno, g2s3$Esfuerzo_de_traccion, lty="dotted") # lty=line type
lines(g2s4$Desplazamiento_Deformacion_uno, g2s4$Esfuerzo_de_traccion, lty="dotdash")
lines(g2s5$Desplazamiento_Deformacion_uno, g2s5$Esfuerzo_de_traccion, lty="twodash")

#AGREGAMOS TEXTO ALEATORIO SOBRE UNAS COORDENADAS X,Y
text(x=2, y=15,label="s2")
text(x=3.24, y=12,label="s3")
text(x=3.85, y=13,label="s4")
text(x=4.9, y=20.1,label="s5")
text(x=4.7, y=14,label="s1")

#AGREGAMOS LINEAS VERTICALES PARA SEÑALAR LA REGION ELASTICA
n1=length(g2s1$Desplazamiento_Deformacion_uno)
low_band=n1*0.05
high_band=n1*0.25

abline(v=g2s1$Desplazamiento_Deformacion_uno[low_band], col="blue")
abline(v=g2s1$Desplazamiento_Deformacion_uno[high_band], col="blue")
abline(v=g2s2$Desplazamiento_Deformacion_uno[low_band], col="red")
abline(v=g2s2$Desplazamiento_Deformacion_uno[high_band], col="red")
abline(v=g2s3$Desplazamiento_Deformacion_uno[low_band], col="red")
abline(v=g2s3$Desplazamiento_Deformacion_uno[high_band], col="red")
abline(v=g2s4$Desplazamiento_Deformacion_uno[low_band], col="yellow")
abline(v=g2s4$Desplazamiento_Deformacion_uno[high_band], col="yellow")
abline(v=g2s5$Desplazamiento_Deformacion_uno[low_band], col="green")
abline(v=g2s5$Desplazamiento_Deformacion_uno[high_band], col="green")



#GRUPO 3
#AGREGAMOS LA GRÁFICA O 'FIGURA' PRINCIPAL
plot(g3s1$Desplazamiento_Deformacion_uno, g3s1$Esfuerzo_de_traccion,  main="Esfuerzo traccion vs Desplazamiento deformacion", xlab= " Desplazamiento Deformación 1 [mm]", ylab= "Esfuerzo de tracción [MPa]", type="l", ylim=c(0,25))

#AGREGAMOS SUBLINEAS A LA 'FIGURA'
lines(g3s2$Desplazamiento_Deformacion_uno, g3s2$Esfuerzo_de_traccion, lty="dashed")
lines(g3s3$Desplazamiento_Deformacion_uno, g3s3$Esfuerzo_de_traccion, lty="dotted") # lty=line type
lines(g3s4$Desplazamiento_Deformacion_uno, g3s4$Esfuerzo_de_traccion, lty="dotdash")
lines(g3s5$Desplazamiento_Deformacion_uno, g3s5$Esfuerzo_de_traccion, lty="twodash")

#AGREGAMOS TEXTO ALEATORIO SOBRE UNAS COORDENADAS X,Y
text(x=2, y=15,label="s2")
text(x=3.24, y=12,label="s3")
text(x=3.85, y=13,label="s4")
text(x=4.9, y=20.1,label="s5")
text(x=4.7, y=14,label="s1")

#AGREGAMOS LINEAS VERTICALES PARA SEÑALAR LA REGION ELASTICA
n1=length(g3s1$Desplazamiento_Deformacion_uno)
low_band=n1*0.05
high_band=n1*0.25

abline(v=g3s1$Desplazamiento_Deformacion_uno[low_band], col="blue")
abline(v=g3s1$Desplazamiento_Deformacion_uno[high_band], col="blue")
abline(v=g3s2$Desplazamiento_Deformacion_uno[low_band], col="red")
abline(v=g3s2$Desplazamiento_Deformacion_uno[high_band], col="red")
abline(v=g3s3$Desplazamiento_Deformacion_uno[low_band], col="red")
abline(v=g3s3$Desplazamiento_Deformacion_uno[high_band], col="red")
abline(v=g3s4$Desplazamiento_Deformacion_uno[low_band], col="yellow")
abline(v=g3s4$Desplazamiento_Deformacion_uno[high_band], col="yellow")
abline(v=g3s5$Desplazamiento_Deformacion_uno[low_band], col="green")
abline(v=g3s5$Desplazamiento_Deformacion_uno[high_band], col="green")



#GRUPO 4
#AGREGAMOS LA GRÁFICA O 'FIGURA' PRINCIPAL
plot(g4s1$Desplazamiento_Deformacion_uno, g4s1$Esfuerzo_de_traccion,  main="Esfuerzo traccion vs Desplazamiento deformacion", xlab= " Desplazamiento Deformación 1 [mm]", ylab= "Esfuerzo de tracción [MPa]", type="l", ylim=c(0,25))

#AGREGAMOS SUBLINEAS A LA 'FIGURA'
lines(g4s2$Desplazamiento_Deformacion_uno, g4s2$Esfuerzo_de_traccion, lty="dashed")
lines(g4s3$Desplazamiento_Deformacion_uno, g4s3$Esfuerzo_de_traccion, lty="dotted") # lty=line type
lines(g4s4$Desplazamiento_Deformacion_uno, g4s4$Esfuerzo_de_traccion, lty="dotdash")
lines(g4s5$Desplazamiento_Deformacion_uno, g4s5$Esfuerzo_de_traccion, lty="twodash")

#AGREGAMOS TEXTO ALEATORIO SOBRE UNAS COORDENADAS X,Y
text(x=2, y=15,label="s2")
text(x=3.24, y=12,label="s3")
text(x=3.85, y=13,label="s4")
text(x=4.9, y=20.1,label="s5")
text(x=4.7, y=14,label="s1")

#AGREGAMOS LINEAS VERTICALES PARA SEÑALAR LA REGION ELASTICA
n1=length(g4s1$Desplazamiento_Deformacion_uno)
low_band=n1*0.05
high_band=n1*0.25

abline(v=g4s1$Desplazamiento_Deformacion_uno[low_band], col="blue")
abline(v=g4s1$Desplazamiento_Deformacion_uno[high_band], col="blue")
abline(v=g4s2$Desplazamiento_Deformacion_uno[low_band], col="red")
abline(v=g4s2$Desplazamiento_Deformacion_uno[high_band], col="red")
abline(v=g4s3$Desplazamiento_Deformacion_uno[low_band], col="red")
abline(v=g4s3$Desplazamiento_Deformacion_uno[high_band], col="red")
abline(v=g4s4$Desplazamiento_Deformacion_uno[low_band], col="yellow")
abline(v=g4s4$Desplazamiento_Deformacion_uno[high_band], col="yellow")
abline(v=g4s5$Desplazamiento_Deformacion_uno[low_band], col="green")
abline(v=g4s5$Desplazamiento_Deformacion_uno[high_band], col="green")
```




# REGRESION LINEAL: DETERMINAR EL MODULO DE YOUN DE LA ZONA ELASTICA

- El modulo de Young se extrae de la gráfica de Esfuerzo vs Deformación

```{r}
#EXTRAEMOS LAS COLUMNAS Y FILAS QUE UTILIZAREMOS PARA HACER LA REGRESIÓN: Recortamos filas porque solo queremos la region elastica, recortamos columnas porque queremos ajustar la recta con un porcentaje especifico de los Datos según la norma ISO 527

deformacion_specimen1=Specimen1$desplazamiento_deformacion_uno
n1=length(Specimen1$desplazamiento_deformacion_uno)
low_band=n1*0.05
high_band=n1*0.25
deformacion_specimen1=deformacion_specimen1[low_band:high_band]

esfuerzo_specimen1=Specimen1$esfuerzo_de_traccion
esfuerzo_specimen1=esfuerzo_specimen1[low_band:high_band]

deformacion_specimen2=Specimen2$desplazamiento_deformacion_uno
deformacion_specimen2=deformacion_specimen2[low_band:high_band]
esfuerzo_specimen2=Specimen2$esfuerzo_de_traccion
esfuerzo_specimen2=esfuerzo_specimen2[low_band:high_band]


deformacion_specimen3=Specimen3$desplazamiento_deformacion_uno
deformacion_specimen3=deformacion_specimen3[low_band:high_band]
esfuerzo_specimen3=Specimen3$esfuerzo_de_traccion
esfuerzo_specimen3=esfuerzo_specimen3[low_band:high_band]



deformacion_specimen4=Specimen4$desplazamiento_deformacion_uno
deformacion_specimen4=deformacion_specimen4[low_band:high_band]
esfuerzo_specimen4=Specimen4$esfuerzo_de_traccion
esfuerzo_specimen4=esfuerzo_specimen4[low_band:high_band]


deformacion_specimen5=Specimen5$desplazamiento_deformacion_uno
deformacion_specimen5=deformacion_specimen5[low_band:high_band]
esfuerzo_specimen5=Specimen5$esfuerzo_de_traccion
esfuerzo_specimen5=esfuerzo_specimen5[low_band:high_band]
```

```{r }
par(mfrow = c(2,3))
plot( deformacion_specimen1,  esfuerzo_specimen1)
plot( deformacion_specimen2,  esfuerzo_specimen2)
plot( deformacion_specimen3,  esfuerzo_specimen3)
plot( deformacion_specimen4,  esfuerzo_specimen4)
plot( deformacion_specimen5,  esfuerzo_specimen5)

```

#REGERSIÓN LINEAL


```{r }
regresion1= lm(esfuerzo_specimen1 ~ deformacion_specimen1)
regresion2= lm(esfuerzo_specimen2 ~ deformacion_specimen2)
regresion3= lm(esfuerzo_specimen3 ~ deformacion_specimen3)
regresion4= lm(esfuerzo_specimen4 ~ deformacion_specimen4)
regresion5= lm(esfuerzo_specimen5 ~ deformacion_specimen5)

```

### RESULTADOS

```{r }
young1=regresion1$coefficients[2]
young2=regresion2$coefficients[2]
young3=regresion3$coefficients[2]
young4=regresion4$coefficients[2]
young5=regresion5$coefficients[2]

intervalo1=paste('[',as.character(as.numeric(format(confint(regresion1)[2,][1], nsmall=4))),' , ', as.character(as.numeric(format(confint(regresion1)[2,][2],nsmall=4))), ']', sep="")
intervalo2=paste('[',as.character(as.numeric(format(confint(regresion2)[2,][1], nsmall=4))),' , ', as.character(as.numeric(format(confint(regresion2)[2,][2],nsmall=4))), ']', sep="")
intervalo3=paste('[',as.character(as.numeric(format(confint(regresion3)[2,][1], nsmall=4))),' , ', as.character(as.numeric(format(confint(regresion3)[2,][2],nsmall=4))), ']', sep="")
intervalo4=paste('[',as.character(as.numeric(format(confint(regresion4)[2,][1], nsmall=4))),' , ', as.character(as.numeric(format(confint(regresion4)[2,][2],nsmall=4))), ']', sep="")
intervalo5=paste('[',as.character(as.numeric(format(confint(regresion5)[2,][1], nsmall=4))),' , ', as.character(as.numeric(format(confint(regresion5)[2,][2],nsmall=4))), ']', sep="")


beginning_mods_results = data.frame(
  "Modulo_de_Young_[MPa.mm]" =
    c("Specimen1" = young1,
      "Specimen2" = young2,
      "Specimen3" = young3,
      "Specimen4" = young4,
      "Specimen5" = young5
      
      ),
  
  "Intervalo_95_confinza" =
    c("Specimen1" = intervalo1,
      "Specimen2" = intervalo2,
      "Specimen3" = intervalo3,
      "Specimen4" = intervalo4,
      "Specimen5" = intervalo5
      )
  )

#Para utilizar kable
library(knitr)
kable(beginning_mods_results, align = c("c", "r"))
```













